臺灣高等法院高雄分院刑事裁定　　　　　100年度抗字第269號
抗　告　人
即受刑人　　陳建志
上列抗告人因檢察官聲請定其應執行刑案件，不服臺灣高雄地方
法院100 年度聲字第4550號，中華民國100 年10月13日裁定（聲
請案號：臺灣高雄地方法院檢察署100 年度執聲字第3490號），
提起抗告，本院裁定如下：
    主  文
抗告駁回。
    理  由
一、原裁定意旨略以：受刑人陳建志因違反恐嚇等9 罪，經法院
    先後判處如附表所示之刑，分別確定在案，茲檢察官聲請定
    其應執行之刑，原審審核認聲請為正當，爰依刑法第53條、
    第51條第5 款裁定受刑人所犯如附表所示各罪所處之刑，應
    執行有期徒刑6 年；至所處罰金刑部分應併與執行等語。
二、抗告意旨略以：廢除刑法第56條連續犯，係因實務上對於「
    同一罪名」認定過寬，所謂概括犯意經常可連綿數年之久，
    過度擴張連續犯概念，併案浮濫，造成不公之現象，故修法
    後，過去視為連續犯之犯罪原則上應回歸數罪併罰處罰。惟
    新制之一罪一罰判決，獨對所犯之搶奪、竊盜、施用毒品危
    害防制條例中吸食毒品部分有欠公允之處；參各法院中對其
    罪犯所判之案例，如販賣毒品被告5 次販賣行為，依次分別
    判刑15年（5 次合計75年），後定應執行刑約為18至19年；
    又如所犯普通強盜案件6 件，分別判刑5 年6 月（6 件合計
    33年），定應執行刑約為6 至7 年等諸多案件亦同，以上所
    舉之定執行刑案例，與抗告人所犯之罪所侵害之法益相較，
    抗告人所犯侵害之法益實屬較低，但定應執行刑之刑度反較
    高度侵害法益行為之刑度為高，其不公之處昭然可見，亦有
    違比例原則，請求本於公平原則、從新從輕原則，量定最有
    利於抗告人之應執行刑等語。
三、按法律上屬於自由裁量之事項，並非概無法律性之拘束。法
    院就自由裁量權之行使，除不得逾越法律所規定範圍之外部
    性界限外，尚應受比例原則、公平正義原則之規範，謹守法
    律秩序之理念，體察法律之規範目的，使其結果實質正當，
    合於裁量之內部性界限，俾與立法本旨相契合。刑法第51條
    第5 款規定數罪併罰，宣告多數有期徒刑者，應於各刑中之
    最長期以上，各刑合併之刑期以下，定其應執行之刑期，但
    不得逾30年，其就數罪併罰固非採併科主義，而係採限制加
    重主義，就俱發各罪中，以最重之宣告刑為基礎，由法院參
    酌他罪之宣告刑，裁量加重定之，且不得逾法定之30年最高
    限制，此即外部性界限。然上揭定其應執行刑，既屬刑法賦
    予法院自由裁量之事項，其應受內部性界限之拘束，要屬當
    然（最高法院96年度台上字第7583號判決意旨參照）。足認
    量刑為法院自由裁量之事項，除應符合內、外部性界限及相
    關原則規範外，並不受其他法官、法院之拘束，對於定應執
    行刑之案件，法院所為刑之酌定，本屬自由裁量事項，倘未
    逾法定裁量範圍（即各刑中之最長期以上、各刑合併之刑期
    以下之法定範圍內），即難謂其職權之行使有違誤。
四、經查：本件抗告人所犯如原裁定附表所示各罪，經各法院先
    後判處罪刑確定在案，臺灣高雄地方法院檢察署檢察官因而
    向原審法院聲請定其應執行刑，經原審法院審核認聲請為正
    當，並依刑法第51條第5 款規定，定其應執行刑為有期徒刑
    6 年，所處罰金刑部分應併與執行，係在各刑中之最長期有
    期徒刑3 年4 月，各刑合併之刑期有期徒刑6 年2 月（5 月
    ＋3 月＋3 月＋4 月＋4月 ＋8 月＋4 月＋3 月＋3 年4 月
    ＝6 年2 月），合於刑法第51 條 第5 款規定所定之外部界
    限，此有各該判決及被告前案紀錄表可稽，原審爰定其應執
    行刑為有期徒刑6 年，係如附表所示各罪刑中之最長期以上
    ，各刑合併之刑期以下，合於法律所定之外部界限，復未逾
    自由裁量之內部界限，經核並無不合；又量定應執行刑，除
    應合於法律所定內、外部界限外，並經就各個具體案件斟酌
    各種情狀，不同具體個案間因情狀不同，自無從以不同具體
    個案量定之應執行刑而為比附援引。本件原審法院審酌附表
    編號1 至9 各案之犯罪具體情狀量定其應執行之刑，應屬合
    法允當，且與比例原則並無相違。綜上，本件抗告無理由，
    應予駁回。
五、據上論結，應依刑事訴訟法第412 條裁定如主文。
中    華    民    國   100    年    11    月    18    日
                  刑事第三庭    審判長法  官  張意聰
                                      法  官  莊松泉
                                      法  官  簡志瑩
以上正本證明與原本無異。
如不服本裁定應於送達後5日內向本院提出再抗告狀。
中    華    民    國   100    年    11    月    18    日
                                      書記官  吳新貞